【裁判字號】    99,交簡上,211
【裁判日期】    991028
【裁判案由】    過失傷害
【裁判全文】
臺灣板橋地方法院刑事判決           99年度交簡上字第211號
上  訴  人
即  被  告  甲○○
            乙○○
上二人共同
選任辯護人  王勝彥律師
上列被告因過失傷害案件，不服本院99年度交簡字第3197號中華
民國99年6 月28日第一審簡易判決（起訴書案號：98年度偵字第
34114 號），提起上訴，本院管轄之第二審合議庭判決如下：
    主  文
上訴均駁回。
甲○○、乙○○均緩刑貳年。
    事實及理由
一、有關證據能力之說明：
    按被告以外之人於審判外之言詞或書面陳述，除法律有規定
    者外，不得作為證據；又被告以外之人於審判外之陳述，雖
    不符合同法第159 條之1 至第159 條之4 之規定，但經當事
    人於審判程序同意作為證據，法院審酌該言詞陳述或書面陳
    述作成時之情況，認為適當者，亦得為證據。當事人、代理
    人或辯護人於法院調查證據時，知有第159 條第1 項不得為
    證據之情形，而未於言詞辯論終結前聲明異議者，視為有前
    項之同意，刑事訴訟法第159 條第1 項及第159 條之5 分別
    定有明文。本件檢察官所提被告以外之人於審判外之言詞及
    書面陳述，雖屬傳聞證據，惟被告甲○○、乙○○及共同選
    任辯護人於本院準備程序中，均表示同意作為證據方法而不
    予爭執（本院卷第34頁），本院審酌上開證據資料製作時之
    情況，尚無違法不當及證明力明顯過低之瑕疵，亦認為以之
    作為證據應屬適當，揆諸前開規定，爰依刑事訴訟法第159
    條之5 規定，認本件傳聞證據資料均有證據能力。
二、本件審理結果，認原審判決認事用法及量刑均無不當，應予
    維持，並引用附件第一審刑事簡易判決書關於事實、證據及
    理由之記載。
三、核被告甲○○、乙○○所為，均係犯刑法第284 條第1 項前
    段之過失傷害罪。被告2 人於肇事後均留在現場，且皆於有
    偵查犯罪職權之公務員知悉其等犯行前，即向前來處理之臺
    北縣政府警察局交通警察大隊三重分隊員警自承上情而接受
    裁判乙節，有臺北縣政府警察局三重分局道路交通事故肇事
    人自首情形紀錄表1 份在卷可考，是被告2 人均合於自首規
    定，爰各依刑法第62條前段之規定減輕其刑。本件原審審酌
    被告2 人均素行良好，犯後態度亦佳，惟尚未與告訴人丙○○達成和解，暨其等智識程度、過失程度、告訴人所受傷勢
    等一切情狀，爰分別量處被告甲○○拘役50日、被告乙○○
    拘役20日，並均諭知易科罰金，以新臺幣1 仟元折算1 日之
    標準，原審認事用法核無違誤，量刑亦稱妥適，被告2 人上
    訴顯均無理由，應予駁回。
四、末查被告甲○○、乙○○提起上訴後，業已積極與告訴人丙○○達成和解，有本院三重簡易庭調解筆錄1 份在卷足憑；
    且被告2 人於本院審理中，亦皆表示認錯，並願自白犯罪（
    本院卷第51頁），足見被告2 人深具悔意；又告訴人於本院
    審理中，亦同意給予被告緩刑之機會；另查被告2 人前未受
    有期徒刑以上刑之宣告，有臺灣高等法院被告前案紀錄表在
    卷可憑，茲念其等一時失慮，致誤罹刑章，經此偵查及科刑
    程序，應知警惕，信認被告2 人應無再犯之虞，本院因認被
    告2 人於原審所宣告之刑，皆以暫不執行為適當，併均予諭
    知緩刑2 年，以啟自新。
五、據上論斷，應依刑事訴訟法第455 條之1 第1 項、第3 項、
    第364 條、第368 條、第373 條，刑法第74條第1 項第1款
    ，判決如主文。
本案經檢察官張瑞玲到庭執行職務。
中    華    民    國    99    年    10    月    28  日
                    交通法庭  審判長法  官  王偉光

                                    法  官  魏俊明
                                    法  官  蘇揚旭
上列正本證明與原本無異。
不得上訴。
                                    書記官  李郁禎
中    華    民    國    99    年    10    月    28    日
附件：
臺灣板橋地方法院刑事簡易判決        99年度交簡字第3197號
公  訴  人  臺灣板橋地方法院檢察署檢察官
被      告  甲○○  女  49歲（民國○○年○月○○日生）
                    住臺北縣蘆洲市○○路285巷1號5樓
                    身分證統一編號：Ｚ000000000號
            乙○○  女  75歲（民國○○年○月○○日生）
                    住臺北縣三重市○○○路118巷46號4樓
                    身分證統一編號：Ｚ000000000號
上列被告等因過失傷害案件，經檢察官提起公訴（98年度偵字第
34114 號），而被告二人自白犯罪，本院爰改以簡易判決處刑如
下：
    主  文
甲○○因過失傷害人，處拘役伍拾日，如易科罰金，以新臺幣壹
仟元折算壹日。
乙○○因過失傷害人，處拘役貳拾日，如易科罰金，以新臺幣壹
仟元折算壹日。
    事實及理由
一、犯罪事實：甲○○於民國九十八年十月二十六日下午五時許
    ，駕駛車號Ｋ６－６７１５號自用小客車搭載其母乙○○，
    沿臺北縣三重市○○路○段由東往西方向行駛，行經自強路
    一段與三和路二段交叉路口附近之自強路一段四號前時，甲○○本應注意在設有禁止臨時停車標線處所，不得臨時停車
    ，且停車時應緊靠道路右側停車，竟疏未遵守上開規定，任
    意在路旁臨時停車，以供乙○○下車，而乙○○本應注意開
    啟車門時，應注意行人及其他車輛，並讓其先行，惟乙○○
    亦疏未注意，隨即打開右後車門，適有丙○○騎乘ＱＺＲ－
    １５７號輕型機車，沿同路段同向自右後方行駛而來，因此
    閃避不及，撞上開啟之Ｋ６－６７１５號自用小客車右後車
    門，致人車倒地，受有右側股骨頸骨折之傷害。甲○○、乙○○肇事後，均留在現場，且皆於有偵查犯罪職權之公務員
    知悉其等犯行前，即向前來處理之臺北縣政府警察局交通警
    察大隊三重分隊員警自承上情而接受裁判。
二、證據：
  (一)被告甲○○、乙○○分別於偵查及本院九十九年三月二十五
    日準備程序中之自白。
  (二)證人即告訴人丙○○於警詢、偵查中之指述。
  (三)道路交通事故調查報告表(一)、(二)及道路交通事故現場圖各一
    份、現場及車損照片八張。
  (四)新光吳火獅紀念醫院診斷證明書一紙、臺北縣立醫院九十九
    年四月十三日北縣醫歷字第０９９０００３７６８號函暨檢
    送之病例摘要表及急診病歷各一份、新光吳火獅紀念醫院九
    十九年六月二日（９９）新醫醫字第０８１７號函暨檢送之
    病歷摘要紀錄紙一件。
三、核被告甲○○、乙○○所為，均係犯刑法第二百八十四條第
    一項前段之過失傷害罪。其二人於肇事後均留在現場，且皆
    於有偵查犯罪職權之公務員知悉其等犯行前，即向前來處理
    之臺北縣政府警察局交通警察大隊三重分隊員警自承上情而
    接受裁判乙節，有臺北縣政府警察局三重分局道路交通事故
    肇事人自首情形紀錄表一份在卷可考，是以被告二人均合於
    自首規定，爰各依刑法第六十二條前段之規定減輕其刑。爰
    審酌被告二人均素行良好，犯後態度亦佳，惟尚未與告訴人
    丙○○達成和解，暨其等智識程度、過失程度、告訴人所受
    傷勢等一切情狀，分別量處如主文所示之刑，並均諭知易科
    罰金之折算標準。
四、依刑事訴訟法第四百四十九條第二項、第三項，刑法第二百
    八十四條第一項、第六十二條前段、第四十一條第一項前段
    ，刑法施行法第一條之一，逕以簡易判決處刑如主文。
五、如不服本判決，得自收受送達之日起十日內，向本院提出上
    訴。
中    華    民    國    99    年    6     月    28    日
                  交通法庭  法  官  劉元斐
上列正本證明與原本無異
                            書記官  高建華
中    華    民    國    99    年    6     月    28    日
附錄本案論罪科刑所引法條
刑法第二百八十四條
因過失傷害人者，處六月以下有期徒刑、拘役或五百元以下罰金
，致重傷者，處一年以下有期徒刑、拘役或五百元以下罰金。
從事業務之人，因業務上之過失傷害人者，處一年以下有期徒刑
、拘役或一千元以下罰金，致重傷者，處三年以下有期徒刑、拘
役或二千元以下罰金。

司法院資訊處製作；財團法人民間司法改革基金會備份。
